臺灣雲林地方法院交通事件裁定        100年度交聲字第113號
移送機關即
原處分機關  交通部公路總局嘉義區監理所雲林監理站
異  議  人
即受處分人  吳庭斌
上列異議人即受處分人因違反道路交通管理處罰條例案件，對於
交通部公路總局嘉義區監理所雲林監理站於民國100 年7 月29日
所為之處分（原處分案號：雲監裁字第裁72-KAK061640號裁決書
），聲明異議，本院裁定如下：
    主  文
異議駁回。
    理  由
一、原處分意旨略以：異議人即受處分人（下稱異議人）吳庭斌
    騎乘吳瑞所有之車牌號碼635-HEX號重型機車，於民國
    100 年6 月14日18時36分許，行經有燈光號誌管制之交岔路
    口即雲林縣斗六市○○路與中興路交叉路口時，因闖紅燈，
    且在員警以警笛及指揮棒示意停車受檢，拒絕停車接受稽查
    而逃逸等違規事項，為警對於車主吳瑞逕行舉發。嗣經車
    主向交通部公路總局嘉義區監理所雲林監理站（下稱移送機
    關）提出「提供違規駕駛人申報書」，表示違規當時係異議
    人騎乘上開機車後，經移送機關認異議人前述交通違規事實
    明確，乃依道路交通管理處罰條例第53條第1 項、第60條第
    1 項、第63條第1 項第1 款、第3 款、第85條第1 項，及違
    反道路交通事件統一裁罰基準表等規定，裁處罰鍰新臺幣（
    下同）共4,800 元，並記違規點數4 點。
二、聲明異議意旨略以：異議人不知有警察攔停等情，且若警察
    尾隨4 、5 分鐘卻無錄影或拍照為證，證據不足實難甘服，
    爰依法聲明異議等語。
三、按汽車駕駛人，行經有燈光號誌管制之交岔路口闖紅燈者，
    處新臺幣1,800 元以上5,400 元以下罰鍰，並記違規點數3
    點；汽車駕駛人，駕駛汽車有違反本條例之行為，經交通勤
    務警察或依法令執行交通稽查任務人員制止時，不聽制止或
    拒絕停車接受稽查而逃逸者，除按各該條規定處罰外，處3
    千元以上6 千元以下罰鍰，並記違規點數1 點，道路交通管
    理處罰條例第53條第1 項、第60條第1 項、第63條第1 項第
    1 款、第3 款分別定有明文。且道路交通管理處罰條例之處
    罰，受舉發違反道路交通管理事件之受處罰人，認為受舉發
    之違規行為應歸責他人者，應於舉發違反道路交通管理事件
    通知單應到案日期前，檢附相關證據及應歸責人相關證明文
    件，向處罰機關告知應歸責人，處罰機關應即另行通知應歸
    責人到案依法處理。逾期未依規定辦理者，仍依本條例各該
    違反條款規定處罰，道路交通管理處罰條例第85條第1 項亦
    有明文。次按汽車駕駛人闖紅燈者，得對汽車所有人逕行舉
    發處罰；上開逕行舉發，應記明車輛牌照號碼、車型等可資
    辨別之資料，以汽車所有人為被通知人掣單舉發；逕行舉發
    者，應按已查明之資料填註車牌號碼、車輛種類、車主姓名
    及地址，並於通知單上方空白處加註逕行舉發之文字後，由
    舉發機關送達被通知人。道路交通管理處罰條例第7 條之2
    第1 項第1 款、第4 項，違反道路交通管理事件統一裁罰基
    準及處理細則第11條第1 項第4 款亦定有明文。
四、經查：
  (一)異議人騎乘吳瑞所有之車牌號碼635-HEX 號重型機車，於
    100 年6 月14日18時36分許，行經有燈光號誌管制之交岔路
    口即雲林縣斗六市○○路與中興路交叉路口時，因闖紅燈，
    且在員警以警笛及指揮棒示意停車受檢，拒絕停車接受稽查
    而逃逸等違規事項，為雲林縣警察局保安警察隊（下稱舉發
    機關）警員依法對於車主吳瑞逕行舉發。嗣經車主吳瑞
    向稱移送機關提出「提供違規駕駛人申報書」，表示違規當
    時係異議人騎乘上開機車後，復經移送機關認異議人前述交
    通違規事實明確，依法裁處異議人罰鍰4,800 元與記違規點
    數4 點等情，有雲林縣警察局雲警交字第KAK061640 號舉發
    違反道路交通管理事件通知單、雲林縣警察局100 年7 月21
    日雲警交字第1001301398號函、100 年6 月14日（誤載為
    100 年6 月15日）提供違規駕駛人申報書、移送機關雲監裁
    字第裁72-KAK061640號裁決書各1 份在卷可稽，應堪認定。
  (二)異議人雖執前詞置辯，惟據本院函詢舉發單位即雲林縣警察
    局交通隊取締當時之實際情形，經該單位100 年9 月7 日雲
    警交字第1001301797號函覆：「(一)經查本局員警於100 年6
    月14日18時36分許，在斗六市○○路與中興路口，發現635-
    HEX 號重機車，未依規定等停，仍穿越停止線（石榴路號誌
    燈顯示為紅燈）紅燈直行，為本局值勤員警目睹確認無誤後
    ，即開啟巡邏警示燈持續鳴按喇叭追趕，並以指揮棒示意停
    車受檢，惟未予配合即往斗六市○○路方向加速行駛，並在
    18時39分許續於文化路與文化路646 巷口，再穿越路口闖紅
    燈行駛並逃逸，顯有規避警方稽查之故意，爰依道路交通管
    理處罰條例第53條第1 項闖紅燈、第60條第1 項不服稽查逃
    逸之違規事實依法製單舉發並無不當。(二)取締當時之值勤員
    警人數為3 人；天氣晴朗；道路交通流量正常；值勤員警共
    同目睹其交通違規且複誦該車牌號碼在案（詳如採證光碟）
    ，並無誤認車輛之可能」等語。
  (三)值勤警員執行公務本身受行政懲處責任之監督，其等與異議
    人並無仇隙，當無刻意誣陷異議人之必要，上開函覆已就當
    日之天候、路況、異議人之動向，及目睹異議人騎乘上開機
    車闖紅燈後，示意異議人停車受檢未果等取締情況，詳加說
    明；又當時有值勤員警3 人、道路交通流量正常，異議人頭
    戴白色安全帽、身穿黑色上衣，駕駛車牌號碼清晰可見係「
    635-HEX 號」，當無誤認異議人車輛之虞。此外，異議人於
    闖紅燈後，無視於警員開啟巡邏警示燈、連續鳴按喇叭、以
    言語要求停車，而未停車即再次闖紅燈加速逃逸等情，亦與
    採證光碟內容、翻拍照片4 張相合。顯見異議人騎乘上開重
    型機車，行經雲林縣斗六市○○路與中興路交叉路口時闖紅
    燈，及經警攔查拒絕停車接受稽查而逃逸之事實明確，是異
    議人前開所辯，不足採信。
五、綜上所述，異議人騎乘之上開機車，於上開時、地有「行經
    有燈光號誌管制之交岔路口闖紅燈」及「不服稽查取締逃逸
    」之違規事實，移送機關依道路交通管理處罰條例第53條第
    1 項、第60條第1 項及違反道路交通管理事件統一裁罰基準
    表，逕以車主即異議人為舉發對象，裁處合計4,800 元之罰
    鍰，並依同條例第63條第1 項第1 款、第3 款共記違規點數
    4 點，核無違誤，本件異議為無理由，應予駁回。
據上論斷，應依道路交通管理處罰條例第87條第2 項、道路交通
事件處理辦法第18條，裁定如主文。
中    華    民    國   100    年    9     月    13    日
                    交通法庭    法  官  蕭雅毓
以上正本證明與原本無異。
如不服本裁定，應於裁定送達後5 日內向本院提出抗告狀（須附
繕本）。
                                書記官  鍾宜津
中    華    民    國   100    年    9     月    13    日